IETTA

AGUSTÍN

DISEÑADOR UX/UI



CONTACT

agustinfrancoietta@gmail.com

1154656277

Anatole France 2112, Lanús, GBA.

SKILLS

UX/UI

Design Thinking

UX Writing

Web Design

HTML/CSS

SASS

Bootstrap

GIT

LANGUAGES

INTERMEDIATE | 2020 - PRESENTE

CUI

Centro universitario de idiomas.

SOFTWARE

Adobe Premiere

Adobe After Effects

Adobe Illustrator

Adobe Photoshop

Adobe XD

Figma

Invision

PROFILE

Me formé como diseñador de imagen y sonido queriendo dedicarme a la animación y motion graphics. Desde las experiencias laborales comencé a trabajar en diseño gráfico para redes sociales con una mirada audiovisual. Cuando conocí el mundo del diseño UX/UI encontré un lugar donde podía diseñar con el usuario como centro.

EXPERIENCE

O DISEÑADOR UX/UI 02/2020 - PRESENTE

GORILLASITE, Desarrollo web.

Diseño UI de páginas web, Diseño UX/UI de web apps. Rediseño de páginas web.

O TUTOR DE CURSO DISEÑO UX/UI | 11/2019 - PRESENTE

CODER HOUSE, E-learning.

Seguimiento del curso y corrección de trabajos prácticos en cursos de diseño UX/UI y desarrollo web. 20 alumnos a cargo. Dictado de clases de apoyo.

O DISEÑADOR GRÁFICO Y AUDIOVISUAL | 03/2019 - 02/2020

TONAL MEDIA, Agencia de marketing y comunicación política.

Producción de contenido gráfico y audiovisual para redes sociales. Diseño gráfico, edición de video, motion graphics.

O DISEÑADOR GRÁFICO Y AUDIOVISUAL | 01/2017 - 03/2019

BITBOL, Medio periodístico social.

Producción de contenido gráfico y audiovisual para redes sociales. Diseño gráfico, edición de video, motion graphics, camarógrafo de entrevistas

EDUCATION

O CURSOS CODER HOUSE | 2018 - 2020

CODER HOUSE

Diseño UX/UI

UX writing

Desarrollo web

Programación web

O DISEÑADOR DE IMAGEN Y SONIDO | 2013 - 2019

FADU - UBA

Carrera de grado, Diseño de Imagen y Sonido.